【裁判字號】    96,交聲,1600
【裁判日期】    970131
【裁判案由】    違反道路交通管理處罰條例聲明異議
【裁判全文】
臺灣臺北地方法院交通事件裁定    96年度交聲字第1600號
原處分機關  臺北市交通事件裁決所
異  議  人
即受處分人  甲○○
上列受處分人因違反道路交通管理處罰條例案件，對於臺北市交
通事件裁決所中華民國96年12月6日所為之處分（原處分案號：
北市裁二字第裁22－U00000000 號），聲明異議，本院裁定如下
：
    主  文
異議駁回。
    理  由
一、按汽車係指在道路上不依軌道或電力架線而以原動力機行駛
    之車輛（包括機器腳踏車），道路交通安全規則第2 條第1
    項第1 款定有明文；又按汽車駕駛人，駕車在鐵路平交道不
    遵守看守人員之指示，或遮斷器開始放下，警鈴已響、閃光
    號誌已顯示，仍強行闖越者，處新臺幣（以下同）6,000 元
    以上12,000元以下罰鍰，而汽車駕駛人駕駛汽車違反道路交
    通管理處罰條例第54條規定者，除應依該條所規定之罰鍰處
    罰外，並予記違規點數3 點，道路交通管理處罰條例第54條
    第1 款及第63條第1 項第3 款亦定有明文。
二、原處分意旨略以：異議人即受處分人吳弈倫於民國96年10月
    16日18時56分許，騎乘車牌號碼：N67 —505 號重型機車，
    在臺北市○○街○路平交道處，警鈴已響、閃光號誌已顯示
    ，仍強行闖越，適為在該平交道執行勤務之內政部警政署鐵
    路警察局第一警務段松山派出所警員乙○○發現當場攔停，
    並以異議人有違反前揭道路交通管理處罰條例第54條第1 款
    條規定之行為掣單舉發，嗣受處分人雖於應到案日期前提出
    申訴，惟經原處分機關函請舉發單位調查結果，仍認受處分
    人確有前開違規行為，原處分機關乃於同年12月6 日，依前
    揭道路交通管理處罰條例第54條第1 款、第63條第1 項第3
    款規定，裁處受處分人罰鍰9,000 元並予記違規點數3 點。
三、本件異議意旨略以：當時伊行經虎林街平交道，該處柵欄尚
    未放下，號誌也未響起，是伊行駛至平交道一半時，柵欄始
    放下，警員開單內容與事實不符，為此，聲明異議，請求撤
    銷原處分云云。
四、經查：異議人騎乘上開機車有於前述時、地於遮斷器開始放
    下，警鈴已響、閃光號誌已顯示，仍強行闖越平交道之違規
    事實，業據證人即舉發本案警員乙○○於本院97年1月21日
    訊問時證稱：96年10月16日當天18時到20時，伊是擔任虎林
    街平交道守望勤務，大約18點56分時，發現有一名機車騎士
    由八德路往松隆路方向行駛，在騎士未到達虎林街平交道之
    前，警鈴已響，號誌已顯示，柵欄已緩緩放下，仍闖越平交
    道，伊發現後，立即攔停舉發，該騎士有停下來，後來經查
    證是甲○○。甲○○當場有跟伊爭執是騎到一半號誌、柵欄
    才分別響起、放下，但伊有告訴受處人你在未進來之前，號
    誌已響、柵欄已放下等語明確（見本院97年1 月21日訊問筆
    錄），並有現場採證照片與現場照片在卷可稽。而證人乙○
    ○當時為依法值勤之警員，復與異議人無任何仇隙，衡諸常
    情，證人乙○○殊無設詞誣陷異議人，而致己身陷於偽證重
    罪危險之理，再徵諸證人乙○○證稱伊視力正常（見97年1
    月21日訊問筆錄），證人乙○○當不致於有錯看異議人機車
    闖越平交道之情事，是證人乙○○所為之前揭證言，應屬確
    實，堪予採信。異議人確實有於前開時、地，騎乘機車行經
    鐵路平交道遮斷器開始放下，警鈴已響、閃光號誌已顯示，
    仍強行闖越之情事，甚為明確。
五、綜上所述，原處分機關以異議人行經鐵路平交道遮斷器開始
    放下，警鈴已響、閃光號誌已顯示，仍強行闖越之違規行為
    ，依道路交通管理處罰條例第54條第1款、道路交通管理事
    件統一裁罰基準及處理細則等規定，對異議人處以9,000元
    罰鍰，並依道路交通管理處罰條例第63條第1項第3款規定記
    違規點數3點，於法並無不合。異議人執前詞而聲明異議，
    指摘原處分不當，非有理由，應予駁回。
據上論斷，應依道路交通管理處罰條例第87條第2 項、道路交通
案件處理辦法第19條，裁定如主文。
中    華    民    國    97    年    1     月    31    日
                       臺灣臺北地方法院交通法庭
                            法  官  賴淑美
以上正本證明與原本無異。
如不服本裁定，應於裁定送達後5 日內向本院提出抗告狀。
                            書記官  許翠燕
中    華    民    國    97    年    2     月    1     日


司法院資訊處製作；財團法人民間司法改革基金會備份。
